臺灣嘉義地方法院刑事判決
109年度訴字第609號
公  訴  人  臺灣嘉義地方檢察署檢察官
被      告  黃耀陞



指定辯護人  陳世勳律師
上列被告因違反毒品危害防制條例案件，經檢察官提起公訴（10
9年度偵字第6196、7069、7929號），本院判決如下：
    主  文
甲○○犯如附表所示之罪，各宣告如附表所示之刑及沒收。應執
行有期徒刑捌年陸月。
    犯 罪 事 實
一、甲○○明知甲基安非他命為毒品危害防制條例所列之第二級毒
    品，依法不得販賣，竟仍為下列之行為：
(一)意圖營利，基於販賣第二級毒品甲基安非他命之各別犯意，
    以門號0000000000號手機為聯絡工具，於附表編號一至三所
    示時間、地點、價格，販賣甲基安非他命予丙○○。
(二)意圖營利，基於販賣第二級毒品甲基安非他命之犯意，以門
    號0000000000號手機為聯絡工具，於附表編號四所示時間、
    地點、價格，販賣甲基安非他命予乙○○。
(三)意圖營利，基於販賣第二級毒品甲基安非他命之犯意，以門
    號0000000000號手機為聯絡工具，於附表編號五所示時間、
    地點、價格，販賣甲基安非他命予甲○○。
二、案經嘉義縣警察局移送臺灣嘉義地方檢察署檢察官偵查起訴
    。
    理    由
壹、程序事項：
一、按被告以外之人於審判中有死亡之情形，其於檢察事務官、
    司法警察官或司法警察調查中所為之陳述，經證明具有可信
    之特別情況，且為證明犯罪事實之存否所必要者，得為證據
    ；被告以外之人於偵查中向檢察官所為之陳述，除有顯不可
    信之情況者，得為證據，刑事訴訟法第159條之3第1款及同
    法第159條之1第2項分定有明文。刑事訴訟法第159條之3第1
    款之立法理由為：檢察事務官依法有調查犯罪及蒐集證據與
    詢問告訴人、被告、證人或鑑定人之權限；司法警察（官）
    依法亦有調查犯罪嫌疑人犯罪情形及蒐集證據等職權，若其
    等所作之筆錄毫無例外的全無證據能力，當非所宜。再者，
    如所為陳述，係在可信之特別情況下所為，且為證明犯罪事
    實所必要，而於審判程序中發生事實上無法直接審理之原因
    時，若仍不承認該陳述之證據適格，即有未洽，為補救實務
    上採納傳聞法則可能發生之蒐證困難問題，自以使上開陳述
    取得證據能力，始符實體真實發見之訴訟目的。查證人即購
    毒者甲○○於警詢時及偵查中之證詞，辯護人均爭執其證據能
    力(見本院卷第141頁至第143頁)，然證人甲○○之證稱均與本
    案待證事實相關之內容（詳如後述），惟其於109年11月1日
    本案審理中已死亡，此有個人戶籍資料查詢結果在卷可稽（
    見本院卷第361頁），且因證人死亡而無從直接審理之原因
    已無可回復，是法院無從再就同一陳述者即證人甲○○取得其
    相同內容之證言。參諸證人甲○○於警詢中之陳述，雖因患有
    下咽惡性腫瘤而無法言語，然可以點、搖頭及手比的方式回
    答警員詢問，並有證人妻子在旁協助，整個問答過程係採一
    問一答之方式，且均是以單一問句詢問，不至於混淆證人點
    、搖頭及手比的方式之真意，未見有何無法依己意盡情回答
    之情形，且係證人親身經歷之購買毒品所為陳述，其就本案
    重要事實之證述，當時距案發時間較近，所為證詞可立即反
    應所知，而無為利益權衡後為保留證述之虞及偵查中檢察官
    亦是以單一問句訊問，由證人甲○○以點、搖頭及手比方式進
    行，對於檢察官之訊問並無答非所問之狀態，復查無其他程
    序上之瑕疵，且有監聽譯文等(詳下述)，作為補強證據，在
    此情形下所為證詞，客觀上有可信之特別情況，且警員及檢
    察官依法詢(訊)問完畢併供其閱覽無訛，始令其簽名或蓋章
    等情，已足確保其陳述自由與真意，自其筆錄製作過程、原
    因及其功能，亦可證係在可信之特別情況下為陳述，且為證
    明犯罪事實所必要，依上開說明，應依刑事訴訟法第159條
    之3第1款及第159條之1第2項規定，認其具有證據能力，得
    以作為本案之證據。   
二、按被告以外之人於審判外之陳述，雖不符刑事訴訟法第159
    條之1至第159條之4之規定，而經當事人於審判程序同意作
    為證據，法院審酌該言詞陳述或書面陳述作成時之情況，認
    為適當者，亦得為證據，此觀刑事訴訟法第159條之5第1項
    規定甚明。查被告、辯護人及檢察官於本院就以下本判決其
    餘引用之證據均同意有證據能力（見本院卷第72頁至第74頁
    、第344頁），本院審酌卷附言詞陳述及書面陳述作成時之
    情況，尚無違法不當，與本案待證事實間復具有相當之關聯
    性，因而均具證據能力。至其餘憑以認定本案犯罪事實之非
    供述證據，查無違反法定程序取得之情，依同法第158條之4
    規定反面解釋，亦具證據能力。
貳、實體事項：
一、訊據被告固坦承有於附表編號一所示時、地有向丙○○收取1,
    000元，並拿甲基安非他命給丙○○；附表編號三所示時、地
    有向丙○○收取1,000元，並拿甲基安非他命給丙○○；附表編
    號四所示時、地有與乙○○見面等語（見本院卷第344頁至第3
    46頁），然矢口否認有何販賣第二級毒品甲基安非他命犯行
    ，並辯稱：附表編號一的毒品是我跟丙○○去嘉義基督教醫院
    跟姐仔(台語)買的，由我跟姐仔聯絡跟見面，丙○○在醫院樓
    下等，我去醫院找姐仔拿，拿完後我們回去嘉義市興安路住
    處一起施用；附表編號二所示時、地與丙○○沒有見面；附表
    編號三所示時、地有與丙○○一起去興業西路找姐仔(台語)，
    由丙○○出1,000元；附表編號四我有幫乙○○打電話給姐仔(台
    語)，但姐仔(台語)沒有接，我就離開了；附表編號五根本
    沒跟甲○○見面等語（見本院卷第344頁至第346頁）及辯護人
    辯護稱：附表編號一部分應屬幫助施用、附表編號二部分，
    並未見證人丙○○有與被告見到面之譯文、附表編號三部分證
    人丙○○於審判中證稱係跟被告於醫院外等30分鐘，應該屬於
    幫助施用等語（見本院卷第59頁至第61頁、第348頁至第349
    頁）。經查：
(一)被告確有於附表編號一至三所示時、地與購毒者丙○○見面，
    並且交付毒品甲基安非他命與丙○○及向丙○○各收取1,000元
    等情，業據證人丙○○於警偵及本院審理中證稱：我在109年2
    月間至5月間有多次持門號0000000000號行動電話與被告聯
    繫，但有的是交易有的不是，有交易的是109年2月6日、2月
    20日及2月22日3次，109年2月6日的通訊監察內容是指用lin
    e節省電話費問被告向他購買1,000元甲基安非他命，約在被
    告家外面路口的「美廉社」，我拿1張1,000元的鈔票給被告
    ，被告是約30分鐘後，才又回來拿1小包甲基安非他命的給
    我；109年2月20日有向被告購買1,000元的甲基安非他命，
    地點也是約在被告家外面路口的「美廉社」，監聽譯文內的
    「3,000」是被告跟他朋友要借錢跟我沒有關係，「1,000而
    已」是表示我要向被告買1,000元的甲基安非他命，我也是
    拿1張1,000元，被告約30分鐘後才又回來拿1包甲基安非他
    命給我；109年2月22日這次有交易毒品，我是向被告購買1,
    000元的甲基安非他命，地點也是約在被告家外面路口的「
    美廉社」，監聽譯文中說「你那還有嗎」是我問被告還有甲
    基安非他命嗎?「一些些」是被告回我還有一些；「2泡」是
    指甲基安非他命；「去買泡仔」是指玻璃球吸食器；「到了
    啦開門」是我跟他說我到了，要他開門出來，我也是拿1,00
    0元給被告，他拿1小包甲基非他命給我等語（見警卷第12頁
    至第14頁，偵字第6196號卷第133頁至第134頁，本院卷第17
    5頁至第180頁），核與被告上開自承於附表編號一、三有與
    證人丙○○見面及有收取金錢及交付毒品等節及與附表編號一
    及三的通訊監察內容相符，另參以證人丙○○於警詢中並無將
    警方所提出的所有通聯都認為係與被告毒品交易之內容一情
    ，可見證人丙○○無構陷被告之情，足認證人丙○○上開證詞可
    信。復佐以被告於附表編號一及三所示之時間聯繫毒品事宜
    後均會與證人丙○○見面一節，可知證人丙○○與被告亦有於附
    表編號二毒品聯繫後見面相關事宜。 
(二)被告確有於附表編號四所示時、地與購毒者乙○○見面，並且
    交付毒品甲基安非他命與乙○○及向乙○○收取1,000元等情，
    業據證人乙○○於警偵及本院審理中證稱：109年2月26日這次
    有交易毒品，我是向他購買800元的甲基安非他命，是約在
    嘉義市興安路他家門口的「全家」超商前，我打電話說我到
    了，要被告可以出來了，我拿8張100元的鈔票給被告，被告
    拿1包甲基安非他命給我等語（見警卷第27頁至第29頁，偵
    字第6196號卷第155頁至第156頁，本院卷第330頁至第332頁
    ），歷次陳述均屬一致，核與被告上開自承證人乙○○有拿80
    0元要請他買甲基安非他命一情大致相符。另自附表編號四
    所示監聽譯文觀之，裡面所提及之「800」、「全家」等節
    ，亦與證人乙○○上開證稱相符，足認證人乙○○上開所述可信
    。
(三)被告確有於附表編號至五所示時、地與購毒者甲○○見面，並
    且交付毒品甲基安非他命與甲○○及向甲○○收取1,000元等情
    ，業據證人甲○○於警偵中以點頭、搖頭及手勢證稱：以門號
    0000000000號手機與被告聯絡，在109年2月7日有跟被告以1
    ,000元的金額在嘉義市吳鳳北路城隍廟前交易甲基安非他命
    等語（見偵字第6196號卷第227頁至第228頁、第267頁至第2
    68頁），歷次陳述均屬一致，此外復有證人甲○○指認被告之
    指認犯罪嫌疑人紀錄表及附表編號五所示之監聽譯文可稽。
    另自附表編號五監聽譯文所示被告最後之基地台位置為「嘉
    義市○區○○○路000號」及譯文中所提及之「1000」等情，與
    證人甲○○證稱之交易金額及交易地點為吳鳳北路的城隍廟相
    符，亦證證人甲○○上述證詞可信。
(四)按受施用毒品者委託，代為向販售毒品者購買毒品後，交付
    委託人以供施用，並收取價款，與受販售毒品者委託，將毒
    品交付買受人，並收取價款，二者同具向毒販取得毒品後交
    付買受人並收取代價之行為外觀，其固因行為人主觀上，究
    與販售者抑或買受人間有意思聯絡，而異其行為責任，單純
    意在便利、助益施用而基於與施用者間之意思聯絡，為施用
    者代購毒品之情形，僅屬幫助施用，若意圖營利，而基於與
    販售者間之犯意聯絡，代為交付毒品予施用者，始為共同販
    賣，然販毒之人，不論大、小盤商、零售，甚或臨時起意偶
    一為之者，莫不意圖營利，又毒品交易亦不必然以現貨買賣
    為常態，毒品交易通路賣方上、下手間，基於規避查緝風險
    ，節約存貨成本等不一而足之考量，臨交貨之際，始互通有
    無之情形，亦所在多有，故毒販與買方議妥交易後，始轉而
    向上手取得毒品交付買方，不論該次交易係起因於賣方主動
    兜售或買方主動洽購，毒販既有營利意圖，尚非可與單純為
    便利施用者乃代為購買毒品之情形等同視之，而均論以幫助
    施用罪，二者之辨，主要仍在營利意圖之有無，不可不慎，
    俾免輕啟販毒者行險僥倖之機（最高法院101年度台上字第4
    333號判決意旨參照）。本案被告交付毒品與購毒者並收取
    價金之行為，究為純屬代購、合資等幫助施用行為或販賣毒
    品，仍應依其各次之交易模式及被告與毒品上游之互動過程
    為認定：
 1、自附表編號一之通訊監察譯文觀之，證人丙○○致電給被告 
    時，被告尚未確認有無能找到毒品來源及跟證人丙○○確認所
    需之毒品數量及所欲購買之金額之前，被告即先答應證人丙○○，可見被告身上已有足夠貨品或能有效掌握貨源可供交易
    ，顯見被告居於販賣者之地位，故本件交易應屬買賣行為無
    誤。
 2、自附表編號二之通訊監察譯文觀之，證人丙○○致電給被告時
    ，被告在尚未確認可以跟上游實際取得的毒品數量，即向證
    人丙○○表示可以取得1,000元之甲基安非他命，可見被告可
    以掌握隨時有足夠貨品可供交易，顯見被告居於販賣者之地
    位，故本件交易應屬買賣行為無誤。
 3、自附表編號三之通訊監察譯文觀之，證人丙○○致電給被告時
    ，被告身上已有一定數量的甲基安非他命可提供給證人，顯
    見被告居於販賣者之地位，故本件交易應屬買賣行為無誤。
 4、自附表編號四之通訊監察譯文觀之，證人乙○○致電給被告時
    ，證人跟被告表明要購買800元，被告毋庸確認上游有無足
    夠毒品，即逕行答應證人相見交易，顯見被告居於販賣者之
    地位，故本件交易應屬買賣行為無誤。
 5、自附表編號五之通訊監察譯文觀之，被告致電給證人甲○○
　　時，過程被告一再跟證人甲○○確認此次是否有要購買，證人
    甲○○本來表明不要，但被告再次詢問證人，證人甲○○才詢問
    多少錢，被告回稱一樣等情，顯見被告係主動挑起證人甲○○
    購買毒品，顯然居於販賣者之地位，故本件交易應屬買賣行
    為無誤。
(五)我國查緝毒品交易之執法甚嚴，對於販賣毒品罪科以重度刑
    責。販賣甲基安非他命係違法行為，非可公然為之，亦無 
    公定價格，且容易分裝、增減份量，而買賣之價格，可能隨
    時依交易雙方關係之深淺、購毒者之資力、需求量及對行情
    之認知、毒品來源是否充裕、查緝是否嚴謹、購毒者被查獲
    後供出購買對象之可能風險等情形，而異其標準，非可一概
    而論，從而販賣之利得，除被告就販賣之價量俱臻明確供述
    外，委難察得實情，然販賣之人從價差或量差中牟利之方式
    雖異，其意圖營利之販賣行為則無二致。毒品危害防制條例
    所處罰之「販賣」毒品罪，所著重者為在主觀上有藉以牟利
    之惡性，及對毒品之擴散具有較有償或無償轉讓行為更嚴重
    之危害性，行為人營利之意圖係從客觀之社會環境、情況及
    證人、物證等資料，依據證據法則綜合研判認定；衡諸毒品
    甲基安非他命量微價高，且為政府查緝之違禁物，販賣第二
    級毒品罪屬重罪，凡販賣毒品者，茍無利益可圖，應無甘冒
    被他人供出來源或遭檢警查緝法辦之危險而平價供應無何交
    情可言之他人施用之理，因此其販入之價格必較出售之價格
    低廉，或以同一價格販賣而減少毒品之份量，而有從中賺取
    買賣價差牟利之意圖及事實，應屬合理之認定。是本案既認
    定被告係基於販賣者之地位有收取金錢及交付毒品，應認均
    有營利之意圖。　
(六)至被告辯稱及辯護人辯護稱附表編號一是幫助證人丙○○施用
    甲基安非他命及是跟丙○○去嘉義基督教醫院一起跟姐仔(台
    語)買，只有丙○○出1,000元等語，然此部分被告係基於販賣
    者的地位，業如上述。且被告於本院準備程序時稱：與證人
    丙○○一人出1,000元跟證人戊○○購買等語（見本院卷第71頁
    ），已有不符，所述已難盡信。再綽號姐仔(台語)之證人戊○○於本院審理中證稱：我從109年2月4日至2月25日住院，我
    在醫院沒有毒品，只有一次我請我的上游陳○○去跟被告交易
    ，時間是在109年2月7日7時25分後半小時，在嘉義基督教醫
    院10樓，這次有被判決過了，109年沒有跟被告在嘉義基督
    教醫院裡面或醫院旁邊的天橋底下交易等語（見本院卷第20
    3頁至第204頁）亦與被告所述不符，況參以被告與證人戊○○
    於109年2月6日的通訊監察譯文觀之（見偵字第6196號卷第9
    3頁），被告於109年2月6日下午3時23分28秒與證人戊○○所
    持用之門號0000000000號手機通話，被告詢問證人戊○○於何
    處，證人戊○○回答在醫院；於同日下午3時49分11秒，被告
    與證人戊○○所持用之門號0000000000號手機通話，證人戊○○
    表示已在樓下，及被告表示五分鐘後到等語及被告之基地台
    位置於嘉義基督教醫院地址附近之嘉義市東區台林街117巷
    等情，可知被告與證人戊○○於斯時應有在嘉義基督教醫院見
    面，惟此早於被告與證人丙○○於109年2月6日下午6時16分25
    秒聯繫之時間，此時證人萬不可能出現在嘉義基督教醫院或
    在院外等候，亦與被告辯稱不符，被告此部分所辯尚難採信
    。
(七)至被告辯稱及辯護人辯護稱附表編號二的部分並未見面等語
    。此部分除據證人丙○○證稱甚詳外，且被告於本院調查程序
    中陳稱：這通是我跟證人丙○○合資，我們後來有見面，我出
    資1,000元，丙○○出資2,000元，又改稱時間太久，我們合資
    ，又改稱是單純聊天等語（見本院聲羈卷第19頁），歷次說
    詞已有不同，所述已難盡信。況參以附表編號二之通訊監察
    譯文中，被告與證人丙○○之對話中有提及使用LINE對話，可
    見被告與證人丙○○可能以手機或LINE進行聯繫，是尚難以通
    訊監察譯文中未出現證人丙○○與向被告表示已到達之譯文逕
    認被告未與證人丙○○見面。
(八)至被告辯稱附表編號三是幫助證人丙○○施用甲基安非他命及
    是跟丙○○一起去興業西路姐仔家一起跟姐仔(台語)買，只有
    丙○○出1,000元等語，然此部分被告係基於販賣者的地位，
    業如上述。且被告於本院準備程序時稱：本次與證人丙○○一
    人出1,000元跟證人戊○○購買等語（見本院卷第71頁），已
    有不符，所述已難盡信。況綽號姐仔(台語)之證人戊○○亦於
    本院審理中證稱：對於丙○○沒有印象，109年2月22日還在住
    院，不可能與被告於興業西路之住家附近交易毒品等語（見
    本院卷第204頁至第205頁），另參以被告與證人丙○○於附表
    編號二之通訊監察譯文中，被告尚提及要去醫院找姐仔等情
    ，亦見證人戊○○上開證稱係住院至109年2月25日可信，是自
    不可能與被告於興業西路見面，被告此部分辯解尚難採信。
    至證人丙○○雖於本院審理中證稱：有於該日跟被告前往醫院
    找姐仔在醫院樓下等30分鐘一情(見本院卷第171頁)，然此
    部分說詞係於本院審理時第一次出現，況證人丙○○於同次審
    理程序亦有證稱：這一次係在美廉社等被告等語(見本院卷
    第155頁)，前後已有不同，亦與被告所辯稱之見面地點不同
    。另參以證人丙○○於本院作證前，被告有多次打電話騷擾證
    人丙○○之情(見本院卷第152頁)，顯見證人丙○○之證述有受
    被告影響情形，自難為被告有利之認定。　　            
          
二、綜上所述，本案事證明確，被告上開犯行，堪予認定，均應
    依法論科。
三、論罪科刑：
(一)被告行為後，毒品危害防制條例第4條第2項於109年1月15日
    修正公布，於同年7月15日施行。修正前該條項分別規定「
    處無期徒刑或七年以上有期徒刑，得併科新臺幣一千萬元以
    下罰金」，修正後則分別規定「處無期徒刑或十年以上有期
    徒刑，得併科新臺幣一千五佰萬元以下罰金」，提高最輕本
    刑及罰金刑之刑度，自有新舊法比較之必要，經比較結果，
    均應適用修正前之毒品危害防制條例第4條第2項較有利於被
    告。依刑法第2條第1項前段規定，應適用修正前之各該規定
    論處。
(二)核被告於附表編號一至五所為係犯修正前毒品危害防制條例
    第4條第2項之販賣第二級毒品罪。被告各次販賣前持有毒品
    之低度行為，應各為販賣之高度行為所吸收，均不另論罪。
    被告上開各次犯行、犯意個別、行為互殊，應分論併罰。被
    告前因竊盜案件，分經本院以106年度易字第575號判決判處
    有期徒刑5月、106年度易字第253號判決判處有期徒刑4月、
    106年易字第756號判決判處有期徒刑7月(嗣經最高法院107
    年度台非字第152號判決盼判決撤銷，處有期徒刑6月)確定
    ，經本院以107年度聲字第979號裁定訂應執行有期徒刑1年
    確定，於107年12月14日縮短刑期執行完畢一情，有臺灣高
    等法院被告前案紀錄表1份附卷足稽，其於前案有期徒刑執
    行完畢後，5年以內故意再犯本件有期徒刑以上之罪，為累
    犯。按有關累犯加重本刑部分，不生違反憲法一行為不二罰
    原則之問題。惟其不分情節，基於累犯者有其特別惡性及對
    刑罰反應力薄弱等立法理由，一律加重最低本刑，於不符合
    刑法第59條所定要件之情形下，致生行為人所受之刑罰超過
    其所應負擔罪責之個案，其人身自由因此遭受過苛之侵害部
    分，對人民受憲法第8條保障之人身自由所為限制，不符憲
    法罪刑相當原則，牴觸憲法第23條比例原則。於修正前，為
    避免發生上述罪刑不相當之情形，法院就該個案應依本解釋
    意旨，裁量是否加重最低本刑（大法官釋字第775號解釋文
    參照）。該解釋係指個案應量處最低法定刑、又無法適用刑
    法第59條在內減輕規定之情形，法院應依此解釋意旨裁量不
    予加重最低本刑。本件依被告累犯及犯罪情節，均無上開情
    事，自難指就累犯加重其最低本刑有不符上開解釋意旨之違
    誤（最高法院108年度台上字第338號、109年度台非字第139
    號、109年度台上字第3018號判決意旨參照）。查本件被告
    甫因竊盜案件執行完畢又再犯本案，惡性非輕，且於審理期
    間影響證人(詳下述)，並無個案應量處最低法定刑及適用刑
    法第59條在內減輕規定之情形，應予加重其刑（無期徒刑部
    分依法不得加重）。
(三)爰依被告陳述、臺灣高等法院被告前案紀錄表、個人戶籍資
    料查詢結果及本院審判筆錄（見本院卷第17頁至第35頁、第
    152頁、第330頁至第331頁、第347頁）審酌：被告高職畢業
    之智識程度、未婚無子、平時與哥哥、姐姐、及妹妹同住、
    從事水電、家境小康、前有幫助施用毒品前科之素行，被告
    無視毒品對於健康之戕害及國家杜絕毒品犯罪之禁令，仍販
    賣毒品及衡量各次所販賣之數量及被告於開庭騷擾證人丙○○
    及乙○○及審理中多次出言影響證人丙○○及乙○○證述，經本院
    合議庭諭知具保後，仍不知收斂，於後續庭期仍持續出言干
    擾審理，犯後態度甚為惡劣等一切情狀，分別量處如主文所
    示之刑，並各依被告販賣毒品次數、人數定應執行刑。
四、關於沒收部分：
 1、被告於附表編號一至五各次販賣毒品實際收取之款項，係被
    告販毒所得，應依刑法第38條之1第1項前段、第3項規定，
    於各該項下宣告沒收，如全部或一部不能沒收或不宜執行沒
    收時，追徵其價額。
 2、扣案之門號0000000000號行動電話（含SIM卡1張）1支，為
    被告所有，係用於附表所有犯行使用一情，此有附表所示通
    訊監察譯文及被告於警詢中自陳(見警卷第4頁)，爰依毒品
    危害防制條例第19條第1項規定宣告沒收。至扣案夾鏈袋1包
    ，雖係被告所有，然無證據證明與本案有關，爰不宣告沒收
    。
據上論斷，應依刑事訴訟法第299條第1項前段，修正前毒品危害
防制條例第4條第2項、毒品危害防制條例第19條第1項，刑法第2
條第1項前段、第11條、第47條第1項、第38條之1第1項前段、第
3項、第51條第5款，判決如主文。
本案經檢察官吳咨泓提起公訴，檢察官楊麒嘉到庭執行職務
中    華    民    國   110    年    1     月    29    日
                刑事第八庭  審判長  法  官  謝其達 
                                    法  官  盧伯璋
                                    法  官  鄭諺霓
以上正本證明與原本無異。
如不服本判決應於收受判決後20日內向本院提出上訴書狀，並應
敘述具體理由；其未敘述上訴理由者，應於上訴期間屆滿後20日
內向本院補提理由書（均須按他造當事人之人數附繕本）「切勿
逕送上級法院」。
中　　華　　民　　國　　110 　年　　1 　　月　　29　　日
                                    書記官  林芷瑜
附錄論罪科刑法條：
毒品危害防制條例第4條第2項（修正前）
製造、運輸、販賣第二級毒品者，處無期徒刑或7年以上有期徒
刑，得併科新臺幣1,000萬元以下罰金。
附表與本案通訊監察譯文對照表
編號 時間、地點、價格（新台幣）、毒品種類、方式 購買者 通訊監察譯文（出處） 罪刑及沒收  1 甲○○於109年2月6日22時6分後某時許，在嘉義市○○街00號美廉社商店前，以1,000元之對價販賣第二級毒品甲基安非他命予丙○○1次 丙○○ 受監察人A:0000000000[甲○○]非監察號碼(B):0000000000[丙○○] 109/02/06下午06:35:42（受話) (6169號偵卷第29頁) A:喂。 B:你在家哦。 A:對啦。 B:我打LINE給你。 109/02/06下午10:06:06（發話) (6169號偵卷第29頁) B:在嘉義了。 A:到美聯社打給我 。 B:說什聽嘸啦。 A:到美聯社打給我 。 B:好啦。阿你有留哦。 甲○○販賣第二級毒品，累犯，處有期徒刑捌年。扣案之門號Z○○○○○○○○○號行動電話(含SIM卡壹張)壹支沒收；未扣案之犯罪所得新臺幣壹仟元，沒收之，於全部或一部不能沒收或不宜執行沒收時，追徵其價額。 2 甲○○於109年2月20日14時53分後某時許，在嘉義市○○街00號美廉社商店前，以1,000元之對價販賣第二級毒品甲基安非他命予丙○○1次 丙○○ 受監察人A:0000000000[甲○○]非監察號碼(B):0000000000[丙○○]109/02/20下午02:53:51（受話) (6169號偵卷第29頁) A:喂。 B:3000有領到了嗎。 A:有啊。 B:啊現在在處理嗎。 A:我現在要到醫院了，要找姐仔。 B:到家再LINE我啦，你要處理多少。 A:1000而已。 B:要留2000哦。 A:沒啦。2000是要給別人的。 B:你2000留著下來高雄啦。 A:2000要還給中埔的那個。後略(B要A下去高雄找B) 甲○○販賣第二級毒品，累犯，處有期徒刑捌年。扣案之門號Z○○○○○○○○○號行動電話(含SIM卡壹張)壹支沒收；未扣案之犯罪所得新臺幣壹仟元，沒收之，於全部或一部不能沒收或不宜執行沒收時，追徵其價額。 3 甲○○於109年2月22日15時39分後某時許，在嘉義市○○街00號美廉社商店前，以1,000元之對價販賣第二級毒品甲基安非他命予丙○○1次 丙○○ 受監察人A:0000000000[甲○○]非監察號碼(B):0000000000[丙○○]109/02/22下午12:16:36（受話) (6169號偵卷第30頁) B:怎掛掉啦。 A:LINE怪怪的。中略(B問A幾天沒睡了，A說一天) B:你那還有嗎。 A:有啊，一些些。 B:還有一些嗎。 A:嗯。 B:我現在要上去啦，我順便要拿啦，啊你媽在嗎。 A:沒。 B:啊你那先留給我用啊，用完再去拿。 A:好啊。 B:我現在要出門應該是一點多的車，到應該三點了。 A:好。 B:不要睡著啊。 A:好啦。 B:啊東西留給我啊。 A:好啦。109/02/22下午12:18:36（受話) (6169號偵卷第30頁) B:你那有螺絲頭（吸食工具)嗎？ A:沒。 B:沒，不就要用凹的。 A:嗯。 B:啊有「2泡」嗎？ A:什？ B:啊有「2泡」嗎。A：差一點點。 B:都留給我，我順便去買泡仔(指燈泡)啦，到再來凹啦。 A:好啦。 B:等我電話。 A:好啦。 B:一點的車啦，十二分的車。 A:好。109/02/22下午12:55:29（受話) (6169號偵卷第30頁) B:我已經買好了，我到差不多三點十分。 A:好。 B:你跟姐仔約四點啦。 A:好啦。 B:等我電話啦。 A:好。 B:不要睡著啊。 A:好啦。109/02/22下午03:13:31（受話) (6169號偵卷第30頁) B:你睡著了哦。 A:沒啦。 B:我在北港路了啦。 A:好。 B:等我電話。 A:嗯。109/02/22下午03:39:38（受話) (6169號偵卷第30頁) B:到了啦開門啦。 A:好。 甲○○販賣第二級毒品，累犯，處有期徒刑捌年。扣案之門號Z○○○○○○○○○號行動電話(含SIM卡壹張)壹支沒收；未扣案之犯罪所得新臺幣捌佰元，沒收之，於全部或一部不能沒收或不宜執行沒收時，追徵其價額。 4 甲○○於109年2月26日11時18分後某時許，在嘉義市吳鳳北路城隍廟前，以800元之對價販賣第二級毒品甲基安非他命予乙○○1次 乙○○ 受監察人A:0000000000[甲○○]非監察號碼(B):00-0000000[乙○○]109/02/26上午11:09:08（受話) (6169號偵卷第43頁) B:喂。 A:對。 B:「長腳仔」啦。 A:對。 B:你現在有空嗎。 A:在睡。 B:你哦。 A:對。 B:看你要不要出來。 A:要多少啦。 B:800啦，要快做決定好不好。 A:要，來全家。 B:我等一下怎連絡你，我現在要馬上過去了哦喂。 109/02/26上午11:18:1（受話) (6169號偵卷第43頁) 以000-000-000公共電話撥入 A:喂。 B:全家這啊。 A:好啦。 甲○○販賣第二級毒品，累犯，處有期徒刑捌年。扣案之門號Z○○○○○○○○○號行動電話(含SIM卡壹張)壹支沒收；未扣案之犯罪所得新臺幣壹仟元，沒收之，於全部或一部不能沒收或不宜執行沒收時，追徵其價額。 5 甲○○於109年2月7日19時43分後某時許，在嘉義市吳鳳北路城隍廟前，以1,000元之對價販賣第二級毒品甲基安非他命予甲○○1次 甲○○ 受監察人A:0000000000[甲○○]非監察號碼(B):0000000000[甲○○]109/02/07下午06:44:59（發話) (6169號偵卷第231頁) B:你打給我幹嘛。 A:我峰仔啦。 B:我知啦。 A:不是你打給我。 B:是你前二天先打幾我啦。 A:對啦，啊這次咧？ B:再我過去不要了啦。 A:你說怎樣。 B:對。 A:這次咧？ B:多少？ A:一樣這樣啊。 B:哦好。 A:我等一下再過去侯老大那。 B:好。 109/02/07下午07:43:06（發話) (6169號偵卷第231頁) B:我在外面吃飯要一下子。 A:好啦。 B:不然你寄侯老大。 A:我還要去嘉基找姐仔。 B:那一點點我看的不喜歡。 A:我也是出1000啊。 B:看怎樣再說，要吃飯。 甲○○販賣第二級毒品，累犯，處有期徒刑捌年。扣案之門號Z○○○○○○○○○號行動電話(含SIM卡壹張)壹支沒收；未扣案之犯罪所得新臺幣壹仟元，沒收之，於全部或一部不能沒收或不宜執行沒收時，追徵其價額。